【裁判字號】    90,上易,544
【裁判日期】    891221
【裁判案由】    竊盜
【裁判全文】
臺灣高等法院刑事判決                              九十年度上易字第五四四號
    上  訴  人
    即  被  告  甲○○
右上訴人即被告因被告竊盜案件，不服臺灣台北地方法院八十九年度易字第二六五○
號，中華民國八十九年十二月二十一日第一審判決（起訴案號：臺灣台北地方法院檢
察署八十九年度偵字第一九一○四號）提起上訴，本院判決如左：
    主  文
原判決撤銷。
甲○○在車站竊盜，處有期徒刑陸月，如易科罰金，以參佰元折算壹日。
    事  實
一、甲○○意圖為自己不法之所有，於民國（下同）八十九年八月二日下午十五時許
    ，在台北市台北火車站東北角落平台上，趁乙○○不注意之際，徒手竊取乙○○
    所有放於該平台上之易立信行動電話一只（價值新台幣（下同）三千八百元），
    甫得手後，即為乙○○所發覺並要求返還，甲○○即否認竊取該行動電話拒不返
    還並逕行離去；嗣於同日下午十五時三十分許，甲○○行經火車站地下室剪票口
    旁之公用電話亭旁時，該行動電話不慎由甲○○身上掉出，經在旁使用公用電話
    之黃瓊慧拾起欲交予甲○○時，即為警當場查獲。
二、案經內政部警政署鐵路警察局第一警務段報請台灣台北地方法院檢察署檢察官偵
    查起訴。
    理  由
一、訊據上訴人即被告甲○○（下稱被告）就其於右揭時、地，因被害人乙○○之行
    動電話自其身上掉落，而警當場查獲之事實固不諱言，惟矢口否認有何竊盜犯行
    ，辯稱：伊並未拿被害人之大哥大電話，因當日下雨，係人家將該行動電話放在
    伊雨傘內，並非伊所竊取云云。惟查，右開事實，業據被害人於偵、審中指訴綦
    詳（見偵查卷第五頁至第第六頁、原審卷第二十七頁至第二十八頁）；而被害人
    之行電話係自被告之身上掉出，被告見狀即欲彎腰撿拾，證人黃瓊慧誤以為該行
    動電話係被告所有，撿拾後欲交予被告，被告亦有意取回，惟警察已趕至等情，
    業據證人黃瓊慧於偵、審中證述明確（見偵查卷第七頁正、反面、原審卷第二十
    七頁），復有贓物認領保管單一紙在卷足資佐證；果本件被害人之行電話非被告
    所竊，該行動電話何以自其身上掉出？又果本件被害人之行電話非被告所竊，而
    係他人將該行動電話放在被告雨傘內屬實，則被告見該行動電話自其身上掉出，
    理應甚表訝異，焉有立欲自他人處取回之理？此在在足證被告前述否認犯行之所
    辯，顯係事後飾卸之詞，殊無可採。本件罪證明確，被告之犯行至堪認定，應予
    依法論科。
二、核被告甲○○所為，係犯刑法第三百二十一條第一項第六款在車站竊盜罪。
三、原審認被告罪證明確，予以論科，固非無見。惟查刑法第四十一條已於九十年一
    月十日修正公布施行，依修正後刑法第四十一條第一項之規定，犯刑法第三百二
    十一條第一項之加重竊盜罪，如宣告六個月以下之有期徒刑，得易科罰金；原判
    決未及適用修正後刑法第四十一條第一項之規定，而未諭知易科罰金之折算標準
    ，尚有未洽。被告上訴否認犯罪，雖無足取，惟原判決既有可議，自應由本院將
    原判決撤銷改判。爰審酌被告有犯罪前科，素行非佳及本次犯罪之動機、目的、
    手段、所生損害及犯後態度等一切情狀，量處如主文第二項所示之刑，並諭知易
    科罰金之折算標準，以示懲儆。
據上論斷，應依刑事訴訟法第三百六十九條第一項前段、第三百六十四條、第二百九
十九條第一項前段、刑法第三百二十一條第一項第六款、第四十一條第一項，罰金罰
鍰提高標準條例第一條前段、第二條第一項，判決如主文。
本案經檢察官鄭龍照到庭執行職務。
中      華      民      國      九十      年      三      月    十四    日
                              臺灣高等法院刑事第十庭
                                  審判長法  官  溫  耀  源
                                        法  官  何  菁  莪
                                        法  官  林  銓  正
右正本證明與原本無異。
不得上訴。
                                        書記官  吳  美  貞
中      華      民      國      九十      年      三      月    十六    日
附錄：本判決論罪科刑法條全文
刑法第三百二十一條第一項第六款
犯竊盜罪而有左列情形之一者，處六月以上五年以下有期徒刑：
一、於夜間侵入住宅或有人居住之建築物、船艦或隱匿其內而犯之者。
二、毀越門扇、牆垣或其他安全設備而犯之者。
三、攜帶兇器而犯之者。
四、結夥三人以上而犯之者。
五、乘火災、水災或其他災害之際而犯之者。
六、在車站或埠頭而犯之者。
前項之未遂犯罰之。


司法院資訊處製作；財團法人民間司法改革基金會備份。
